【裁判字號】    92,上易,1417
【裁判日期】    921127
【裁判案由】    竊盜
【裁判全文】
臺灣高等法院高雄分院刑事判決                  九十二年度上易字第一四一七號
    上  訴  人
    即  被  告  乙○○
    選任辯護人  葉美利律師
右上訴人因竊盜案件，不服臺灣高雄地方法院九十二年度易字第一八一二號中華民國
九十二年九月八日第一審判決（聲請簡易判決處刑：臺灣高雄地方法院檢察署九十二
年度偵字第一三三五六號），提起上訴，本院判決如左：
      主  文
上訴駁回。
乙○○緩刑參年，緩刑期內付保護管束。
      事  實
一、乙○○意圖為自己不法之所有，基於竊盜之概括犯意，先於民國（下同）九十二
    年五月二十一日下午五時許，在高雄市○○區○○街與大順二路口，見丁○○所
    有之車牌號碼ＨＲ三─四五九號重型機車停放於上址，而該機車之鑰匙未取下，
    仍插置在該機車鑰匙孔上，即趁機以該鑰匙啟動該機車電源，竊取該機車，竊得
    後將該機車留供己用。復於同年六月二十日上午十時十分許，攜帶其所有之客觀
    上足對人之生命、身體、安全構成威脅，具有危險性之斧頭、螺絲起子、瑞士刀
    各乙把，騎乘上開竊得之機車行經高雄市○○區○○路一二四號丙○○之住處時
    ，見無人在內，遂以所持斧頭乙把將該住處大門之玻璃門敲毀，再從敲毀該門所
    形成之破洞處，伸手入內開啟大門，隨即入內至三樓竊得新台幣（下同）六百三
    十五元五角、黃金項鍊二條、黃金墜子二個、玉墜子二個、黃金戒指乙枚、二二
    八紀念幣二枚、汽車鑰匙二串等財物，得手欲離去時，為丙○○察覺立即報警處
    理，旋為警於同日上午十時三十分許，在高雄市○○區○○路一四○號前，將正
    逃避丙○○追趕之乙○○當場逮捕查獲，並扣得其所有供犯罪所用之上開斧頭、
    螺絲起子、瑞士刀各乙把。
二、案經丙○○訴由高雄市政府警察局左營分局報告台灣高雄地方法院檢察署檢察官
    偵查而聲請簡易判決處刑，原審法院認不宜依簡易程序處刑，改依通常程序審理
    。
    理  由
一、訊據上訴人即被告乙○○（下稱被告）對於右揭竊盜犯行，均坦承不諱，核與被
    害人丁○○、告訴人丙○○於警詢時所陳失竊情節相符，並有經被害人及告訴人
    領回失竊機車、黃金項鍊等物品之贓物認領保管收據二份在卷可資佐證，復有行
    竊現場所攝照片四幀及查獲照片二張附卷可參。被告自白顯與事實相符，堪可採
    信，事證應屬甲確，被告之犯行應堪認定。
二、查被告所攜帶供行竊所用之斧頭、螺絲起子、瑞士刀各乙把，乃係長約十五公分
    至二十公分不等，具有相當鋒利及硬度之金屬利器，此經原審庭勘驗屬實（參見
    原審卷第十三頁），在客觀上足對人之生命、身體、安全構成威脅，具有危險性
    之兇器無疑。核被告徒手竊取被害人丁○○機車之行為，係犯刑法第三百二十條
    第一項普通竊盜罪；被告攜帶上開兇器，且毀損門扇竊取告訴人丙○○所有之黃
    金墜子等財物之行為，係犯刑法第三百二十一條第一項第二款、第三款之攜帶兇
    器毀越門扇竊盜罪。被告先後二次竊盜犯行，時間緊接，所犯之犯罪基本構成要
    件相同，顯係基於概括犯意為之，雖有攜帶兇器毀越門扇竊盜及普通竊盜之分，
    仍成立連續犯，應依刑法第五十六條之規定，論以情節較重之攜帶兇器毀越門扇
    竊盜一罪，並加重其刑。
三、原審因而適用刑法第三百二十一條第一項第二款、第三款之規定，審酌被告連續
    二次竊盜，業已造成社會治安益形敗壞，且被告甚至攜帶斧頭、瑞士刀等兇器且
    毀越門扇進入告訴人丙○○住處行竊，使告訴人心生恐懼，令其擔憂將有再度受
    害之可能，使告訴人日後時刻處於此種狀態下，被告對告訴人丙○○精神上所造
    成之不良影響，情節非輕，惟考量被告並無任何前科紀錄，有本院被告院內索引
    卡紀錄表、台灣高等法院被告全國前案紀錄表及台灣高雄地方法院檢察署刑案資
    料查註紀錄表各乙份在卷可按，素行尚非不良，且於犯後坦承犯行，態度尚屬良
    好，而其所竊取之物品，均已發還告訴人及被害人保管，所生實害已有所減輕等
    一切情狀，酌情量處有期徒刑十月。並敘甲扣案之斧頭、螺絲起子、瑞士刀各乙
    把，係供犯罪所用之物，且均為被告所有，業據被告供甲在卷，爰依刑法第三十
    八條第一項第二款，均併予宣告沒收，經核原判決認事用法並無違誤，量刑亦稱
    允當，被告上訴空言指摘原判決不當，為無理由，應予駁回。
四、查被告攜帶斧頭將被害人住處大門之玻璃門敲破後入內行竊，情節固然非輕，惟
    被告當時係誤以被害人外出，始侵入被害人住處，因失業無力繳納房屋貸款，其
    所居住之房屋業遭銀行聲請法院查封並拍定，被告之母又係行動不自由肢障人士
    ，家中復有七十八、七十九年次就讀國民國中學之長男陳晉德、長女陳怡靜有待
    被告照顧，經濟壓力非輕，事後復已取得被害人丙○○之原諒，此有台灣高雄地
    方法院拍定通知書、殘障手冊、戶籍謄本、和解書等在卷可憑（見本院卷第三十
    五頁至四十五頁），且歷經此番偵審程序，當知所警愓，信無再犯之虞，本院認
    對被告所宣告之刑以暫不執行為適當，爰宣告緩刑三年，緩期內付保護管束，以
    啟自新。
據上論結，應依刑事訴訟法第三百六十八條，刑法第七十四條第一款、第九十三條第
一項，判決如主文。
本案經檢察官邱榮藏到庭執行職務。
中    華    民    國        九十二      年     十一     月    二十七    日
                              臺灣高等法院高雄分院刑事第四庭
                                  審判長法官  蕭權閔
                                        法官  陳啟造
                                        法官  李嘉興
右正本證甲與原本無異。
不得上訴。
                                      書記官  劉博文
中    華    民    國        九十二      年     十二     月      一      日
附錄：本判決論罪科刑法條：
刑法第三百二十一條第一項第二款、第三款
犯竊盜罪而有左列情形之一者，處六月以上五年以下有期徒刑：
二、毀越門扇、牆垣或其他安全設備而犯之者。
三、攜帶兇器而犯之者。
                                                                      Ｈ


司法院資訊處製作；財團法人民間司法改革基金會備份。
